【裁判字號】    99,台上,5115
【裁判日期】    990812
【裁判案由】    違反毒品危害防制條例
【裁判全文】
最高法院刑事判決            九十九年度台上字第五一一五號
上  訴  人  甲○○
選任辯護人  莊慶洲律師
上列上訴人因違反毒品危害防制條例案件，不服台灣高等法院台
中分院中華民國九十九年六月九日第二審判決（九十九年度上訴
字第六三號，起訴案號：台灣南投地方法院檢察署九十八年度偵
字第四六八、四六九號），提起上訴，本院判決如下：
    主  文
上訴駁回。
    理  由
按刑事訴訟法第三百七十七條規定，上訴於第三審法院，非以判
決違背法令為理由，不得為之。是提起第三審上訴，應以原判決
違背法令為理由，係屬法定要件。如果上訴理由書狀並未依據卷
內訴訟資料，具體指摘原判決不適用何種法則或如何適用不當，
或所指摘原判決違法情事，顯與法律規定得為第三審上訴理由之
違法情形，不相適合時，均應認其上訴為不合法律上之程式，予
以駁回。本件原判決依憑上訴人坦承扣案0000000000
號行動電話是伊所使用之供稱，證人葉國恩之證詞，卷附電信資
訊連結作業系統查詢資料、南投縣政府警察局草屯分局函附員警
職務報告書，暨扣案行動電話等證據資料，認上訴人有其事實欄
所載之販賣第一級毒品犯行，且敘明上訴人否認該犯行，辯稱：
民國九十八年一月十三日係與葉國恩、賴良庭合資購買海洛因，
隔日伊至復興派出所製作筆錄直到下午四、五時，當日並未與葉
國恩見面，同年月十五日亦未見面，未曾販賣海洛因予葉國恩云
云，為不足採，亦依調查所得證據，於理由內詳予指駁、說明。
因認上訴人犯行明確，而維持第一審論處上訴人販賣第一級毒品
（累犯）三罪刑（均量處有期徒刑），已詳述所憑之證據及其認
定之理由。上訴意旨略稱：原判決單憑證人葉國恩之證述，認上
訴人有販賣第一級毒品三次，有違證據法則。不採審判中與上訴
人對質之有利證詞，亦未敘明何以不採之理由，對於交付毒品數
量為何，亦未認定，通聯紀錄僅能證明雙方有聯絡，不足證明係
屬毒品交易，且毒品交易亦無需如此頻繁聯繫，理由均不備。如
依葉國恩所言，每次交易金額僅新台幣（下同）一千元，扣除成
本後，實無任何獲利可言，何來不法利得，對於上訴人有販毒營
利，理由說明前後亦屬矛盾，且葉國恩通話之發射台基地是否為
交易地點附近，原審均未調取全聯超市及新天地大賣場之監視錄
影帶，以查明雙方是否在上開地點及時間出現，亦有證據應調查
而未予調查之違法云云。惟查：（一）犯罪事實之認定，證據之
取捨及其證明力之判斷，乃事實審法院自由判斷之職權，如其取
捨不違背經驗法則與論理法則，即不得指為違法，而據為上訴第
三審之理由。又證人之證言縱令先後未盡相符，但事實審法院本
於審理時所得之心證，就其證言一部分認為確實可信予以採取，
原非證據法則所不許。本件原判決綜合全案證據資料，而為上訴
人上揭犯罪之認定，已說明依卷附上訴人與葉國恩通聯紀錄所示
，證人葉國恩於偵查、第一審審判中所證有向上訴人購毒三次，
每次一千元，其時間、地點均與通聯內容相符，證詞應可採認，
顯非單憑葉國恩之證述為論罪惟一依據，對於葉國恩及賴良庭於
原審詰問時，所為上訴人有利之證述，認屬迴護之詞，不足採為
有利之認定。上訴人若無利可圖，當無輕易轉讓毒品，甘冒遭查
獲，科以重刑之危險，確有營利之意圖，理由前後亦無矛盾，所
辯有合資，未販賣云云，並不足採信。均於判決內詳細說明本於
調查所得之心證而為事實判斷之理由，所為論斷，並無違法情形
存在。（二）刑事訴訟法第三百七十九條第十款所謂應於審判期
日調查之證據，必須該證據確與待證事實有重要關係，就其案情
委有調查之必要者而言。本院為法律審，應以第二審判決所確認
之事實為基礎，據以判斷原審判決是否違背法令，故於第二審判
決後，不得主張新事實或提出新證據為其第三審之上訴理由。本
件上訴人如何構成本件販賣第一級毒品之犯行，原判決已於理由
詳述其調查審認之結果。且稽之原審筆錄之記載，上訴人及其辯
護人於辯論終結前，均未聲請調閱上開地點監視錄影帶（見原審
卷第六七頁以下、第九一頁以下、第一三一頁以下、第一八一頁
以下各筆錄），審判長於審判期日調查證據完畢時，尚詢問「尚
有何證據請求調查？」上訴人及其辯護人均答稱「沒有」（同上
卷第一九三頁）。於上訴本院時，始主張原審有此部分證據調查
未盡之違法云云，顯非依據卷內資料而為指摘。此外，上訴意旨
就屬原審採證、認事職權之適法行使及原判決已說明事項，徒憑
己見，任意指摘為違法，且仍為單純事實之爭執，均非適法之第
三審上訴理由。其上訴違背法律上之程式，應予駁回。
據上論結，應依刑事訴訟法第三百九十五條前段，判決如主文。
中    華    民    國  九十九  年    八    月   十二   日
                      最高法院刑事第十一庭
                          審判長法官  石  木  欽
                                法官  洪  佳  濱
                                法官  韓  金  秀
                                法官  段  景  榕
                                法官  周  煙  平
本件正本證明與原本無異
                                      書  記  官
中    華    民    國  九十九  年    八    月   十九   日
                                                      K

司法院資訊處製作；財團法人民間司法改革基金會備份。
